臺灣臺南地方法院民事裁定
111年度事聲字第46號
異  議  人  李定芳  
相  對  人  杜玉梅  

上列異議人與相對人間聲請核發支付命令事件，異議人對於本院
司法事務官於民國111年6月28日所為處分（111年度司促字第826
0號）提出異議，本院裁定如下：
    主  文
異議駁回。
異議程序費用由異議人負擔。
    理  由
一、按當事人對於司法事務官處理事件所為之終局處分，得於處
    分送達後10日之不變期間內，以書狀向司法事務官提出異議
    。司法事務官認前項異議有理由時，應另為適當之處分；認
    異議為無理由者，應送請法院裁定之。法院認第1項之異議
    為有理由時，應為適當之裁定；認異議為無理由者，應以裁
    定駁回之，民事訴訟法第240條之4第1項至第3項分別定有明
    文。本院司法事務官於民國111年6月28日以本院111年度司
    促字第8260號裁定駁回異議人對駁回支付命令裁定所提出之
    異議，異議人於同年7月6日提出異議，司法事務官認其異議
    無理由而送請本院裁定，經核與上開規定相符，先予敘明。
二、異議意旨略以：駁回支付命令之裁定係寄存送達，但異議人
    白天均無家人在家，依常態郵差應當把紅色聯張貼於信箱外
    ，但是並無見到信件告知文件，致異議人無法第一時間前往
    轄區警察機關領取。異議人太太於111年6月8日確診，異議
    人與家人居家隔離3天，同年月12日快篩陰性再前去信箱收
    取信件，並於同年月20日去地院遞狀聲明異議，應當情有可
    原，為此聲明異議等語。
三、按送達不能依前2條規定為之者，得將文書寄存送達地之自
    治或警察機關，並作送達通知書兩份，一份黏貼於應受送達
    人住居所、事務所、營業所或其就業處所門首，另一份置於
    該送達處所信箱或其他適當位置，以為送達。寄存送達，自
    寄存之日起，經10日發生效力，民事訴訟法第138條第1、2
    項定有明文。本院司法事務官於111年5月17日以本院111年
    度司促字第8260號裁定駁回異議人支付命令之聲請，該裁定
    於111年5月26日寄存於臺南市政府警察局第五分局公園派出
    所以為送達，有送達證書1份可稽，該裁定於111年6月5日已
    生送達效力，異議人至遲應於111年6月15日對該裁定提出異
    議，惟異議人遲至111年6月20日始對該裁定提出異議，顯已
    逾異議期間，異議人之聲明異議自不合法，應予駁回。異議
    人雖主張：郵差並未將送達證書張貼於信箱外云云，惟查，
    依送達證書所示，郵差將上開裁定寄存於公園派出所，並作
    送達通知書2份，1份黏貼於異議人住居所（即臺南市○區○○○
    街000號）門首，另1份置於該送達處所信箱或其他適當位置
    ○○○○○○○0○○○○○○○○○○），以為送達，異議人上開，尚不足採
    。本院司法事務官裁定駁回異議人對駁回支付命令裁定所提
    出之異議，並無違誤。異議意旨仍執前詞，指摘原裁定不當
    ，求予廢棄，為無理由，應予駁回。
四、據上論結，本件異議為無理由，依民事訴訟法第240條之4第
    3項後段、第95條、第78條，裁定如主文。
中　　華　　民　　國　　111 　年　　8 　　月　　1 　　日
                  民事第二庭    法  官　蘇正賢
以上正本係照原本作成。
如對本裁定抗告，應於收受裁定正本送達後10日內向本院提出抗
告狀，並繳納抗告裁判費新台幣1,000元整。
中　　華　　民　　國　　111 　年　　8 　　月　　1 　　日
                                書記官　林容淑